臺灣新北地方法院刑事判決
111年度審易字第205號
公  訴  人  臺灣新北地方檢察署檢察官
被      告  王泳鈞


選任辯護人  陳宜宏律師                        
上列被告因公共危險案件，經檢察官提起公訴（109年度偵字第2
6980號、110年度偵字第6785號），被告於準備程序中就被訴事
實為有罪之陳述，本院裁定進行簡式審判程序，茲判決如下：
    主  文
王泳鈞失火燒燬現未有人所在之他人所有建築物，處有期徒刑貳
月，如易科罰金，以新臺幣壹仟元折算壹日。
    事  實
一、王泳鈞向朱陳月霞（實際管理者為朱錦如，朱陳月霞所涉公
    共危險罪部分，另經檢察官為不起訴處分）承租位在新北市
    ○○區○○街000號及191號房屋作為永源製衣廠使用，本應注意
    廠房用電之安全，且應隨時注意電線維護工作，而依當時客
    觀情形，並無不能注意之情形，竟疏未注意，於民國109年3
    月22日晚間6時39分許，在上址租屋處之北側三角形鐵皮倉
    庫，疑似電氣因素而起火燃燒，火勢一發不可收拾，致使該
    現未有人所在之倉庫西側角落牆面及整燙機自東向西斜升燒
    白痕跡、西北側3組層架皆軟化彎曲，復往西側並有燬損至
    底部情事，並延燒至新北市○○區○○街000巷00○00號內部2樓
    臥室3天花板及四周牆面燻黑、47及49號1樓東南側雨遮燒白
    ，其中109巷43、45號之天花板靠東南側窗戶表層受燒剝落
    、窗戶玻璃破裂、內部2樓臥室2天花板碳化燒失，顯露內部
    鋼樑靠東南側氧化變色、內部2樓臥室2東北面牆有自東南向
    西北斜升燒損痕跡及內部2樓臥室2西南面牆靠西北側部分表
    漆剝落、靠東南側碳化燻黑等情，而致生公共危險。
二、案經陳意敏告訴暨新北市政府警察局海山分局報告臺灣新北
    地方檢察署檢察官偵查起訴。
    理  由
一、按除被告所犯為死刑、無期徒刑、最輕本刑為3 年以上有期
    徒刑之罪或高等法院管轄第一審案件者外，於第一次審判期
    日前之準備程序進行中，被告先就被訴事實為有罪之陳述時
    ，審判長得告知被告簡式審判程序之旨，並聽取當事人、代
    理人、辯護人及輔佐人之意見後，裁定進行簡式審判程序，
    刑事訴訟法第273 條之1 第1 項定有明文。本件被告所犯係
    死刑、無期徒刑、最輕本刑為3 年以上有期徒刑以外之罪，
    其於準備程序中就被訴事實為有罪之陳述，經本院告知簡式
    審判程序之旨，並聽取公訴人及被告之意見後，認宜進行簡
    式審判程序，爰依上開規定裁定行簡式審判程序。
二、上揭事實，業據被告於本院準備程序及審理時均坦承不諱，
    核與證人張薰文於偵查中之證述情節相符，並有新北市政府
    消防局火災原因調查鑑定書及內政部消防署火災證物鑑定報
    告附卷可稽，被告犯行堪予認定。
三、按刑法上公共危險罪，其所保護之法益，重在公共安全，故
    其罪數應以行為之個數定之，一失火行為所燒燬之對象縱有
    不同，但行為僅一個，而應為整體之觀察，成立單純一罪（
    最高法院85年度台上字第2608號判決意旨可資參照）。查被
    告失火燒燬之上址北側三角形鐵皮倉庫，係被告向朱陳月霞
    所承租，並非被告所有，被告以一失火行為燒燬上址租屋處
    現未有人所在之北側三角形鐵皮倉庫及其內之物品，又因火
    勢延燒，燒燬鄰近新北市○○區○○街000巷00○00○00○00號內部
    物品，揆諸前揭說明，被告本案失火行為經整體觀察，應僅
    論以情節較重之失火燒燬現未有人所在之他人所有建築物罪
    ，是核其所為，係犯刑法第174條第3項前段之失火燒燬現未
    有人所在之他人所有建築物罪。公訴意旨認被告所為尚犯刑
    法第174條第3項後段失火燒燬自己所有物罪，並與另犯刑法
    第175條第3項之失火燒燬住宅以外之物等罪，係以一行為同
    時觸犯上開罪名，為想像競合犯，應依刑法第55條規定從一
    重處斷，容有誤會。爰審酌被告因一時疏失，致造成本案火
    災之發生，除造成公共危險外，並對他人之財產造成嚴重損
    害，所生之危害非輕，兼衡其素行、智識程度、生活狀況、
    過失程度、所生危害，以及犯後坦承犯行及與多數告訴人達
    成和解之態度等一切情狀，量處如主文所示之刑，並諭知易
    科罰金之折算標準，以資懲儆。
據上論斷，應依刑事訴訟法第273 條之1 第1 項、第299 條第1
項前段，刑法第174條第3項前段、第41條第1 項前段，判決如主
文。
本案經檢察官楊唯宏提起公訴，檢察官陳漢章到庭執行職務。
中　　華　　民　　國　　111 　年　　4 　　月　　14　　日
                  刑事第二十四庭  法  官  徐子涵
上列正本證明與原本無異。
如不服本判決，應於判決送達後20日內敘明上訴理由，向本院提
出上訴狀 (應附繕本) ，上訴於臺灣高等法院。其未敘述上訴理
由者，應於上訴期間屆滿後20日內向本院補提理由書「切勿逕送
上級法院」。
                                  書記官　游士霈
中　　華　　民　　國　　111 　年　　4 　　月　　14　　日
附錄本案論罪科刑法條全文：
中華民國刑法第174條
放火燒燬現非供人使用之他人所有住宅或現未有人所在之他人所
有建築物、礦坑、火車、電車或其他供水、陸、空公眾運輸之舟
、車、航空機者，處3年以上10年以下有期徒刑。
放火燒燬前項之自己所有物，致生公共危險者，處6月以上5年以
下有期徒刑。
失火燒燬第1項之物者，處6月以下有期徒刑、拘役或9千元以下
罰金；失火燒燬前項之物，致生公共危險者，亦同。
第1項之未遂犯罰之。